# 请问陈老师，关于新三板公司的股权公允价值如何确定

提问人：apple_xia 时间：2016-12-28 19:03:57
陈老师，请教一个问题，我们持有的新三板的股票（是通过定增获得的），因为持有的比例较小，按当时定增的成本在“可供出售金融资产”核算。现在交易价格低于当时定增时的每股价格，低的比较多，大概相当于当时的2/3的价格，但我们投资的这个公司从我们投资后至今是盈利的，也就是说净资产没降反升。这种情况下，我们对这笔可供出售金融资产是否需要计提减值准备？还是需要确认公允价值变动损益？还是什么都不要做，维持原投资成本不变？如果是要计提减值，那么可回收金额如何确定？如果是要确定公允价值变动损益，那么公允价值是按定增后至今的平均交易价格来确定吗？ 我知道《计学撮要》 2015 里有规定做市情况下公允价值如何确定，但如果这个新三板公司只有协议转让，或者是协议转让和做市商同时存在，又如何确定公允价值呢？ 期待您的回复，谢谢陈老师。

回答人：chenyiwei
我理解，这种情况下对该新三板股票在期末按公允价值计量的难度较大，建议按成本计量，同时期末考虑按照《企业会计准则第 22号——金融工具确认和计量》第四十一条的规定考虑其减值问题。如果目前被投资方持续盈利，预计未来现金流量的折现值仍为较大正数，则减值的可能性相对较小。

提问人：apple_xia 时间：2016-12-29 10:32:27
谢谢陈老师，如果这个公司不是持续盈利，是不是要结合这个公司未来的盈利预测，来确定可回收金额考虑减值？

回答人：chenyiwei
是。但这种情况下的盈利预测也有很大不确定性。